臺灣高雄地方法院刑事判決　　　　　　　　　　　　八十九年度訴字第二七六九號
　　公　訴　人　臺灣高雄地方法院檢察署檢察官
　　被　　　告　乙○○
　　選任辯護人　陳俊卿
　　　　　　　　黃振銘
右列被告因搶奪等案件，經檢察官提起公訴（八十九年度偵字第七三三九號），本院
判決如左：
    主  文
乙○○意圖為自己不法之所有，以恐嚇使人將本人之物交付未遂，累犯，處有期徒刑
伍月。又意圖為自己不法之所有，而搶奪他人之動產，累犯，處有期徒刑柒月。應執
行有期徒刑拾月。
    事  實
一、乙○○曾於民國（下同）八十四年間因違反麻醉藥品管理條例案件，經本院判處
    有期徒刑五月，如易科罰金以（銀元）三百元折算一日，於八十四年七月三日確
    定，於八十四年七月十七日易科罰金執行完畢。
二、乙○○於八十九年三月二十七日十九時五十分許，在高雄市○○區○○路與鼎新
    路口，見戊○○一人獨行，認有機可乘，竟意圖為自己不法之所有，將戊○○攔
    下，揚稱「你已經這麼老了，把身上的錢拿出來，否則對你不利」等語，而恐嚇
    戊○○交出身上財物，因戊○○不從致未得逞。乙○○又另行起意，持行動電話
    欲毆打戊○○，並動手搶奪戊○○置於上衣左前口袋內之皮包（內有現款新台幣
    （下同）一萬八千五百元），戊○○與之拉扯，致口袋破裂皮包掉落地上，乙○
    ○即撿起皮包後逃逸，戊○○高喊搶劫，戊○○之子嚴巳梁聞聲加以追捕，追至
    高雄市三民區○○○路八十一號前，會同據報趕至之員警共同將乙○○逮獲，並
    起獲其所搶得之上開皮包一只（內有現款一萬八千五百元）。
三、案經高雄市政府警察局三民第二分局移送台灣高雄地方法院檢察署檢察官偵查起
    訴。
    理  由
一、訊據被告乙○○矢口否認前述犯行，辯稱：我與太太吵架後心情不好，乃喝了一
    瓶鹿茸酒並服食樂汝靜鎮靜劑後，就意識不清，等我清醒後，人已在派出所，並
    不知發生何事云云。惟查，右揭事實，業據被害人戊○○指述綦詳，核與證人嚴
    巳梁證述情節相符，並有贓物認領保管據一紙附卷可稽，而被告與被害人戊○○
    、證人嚴巳梁互不認識，彼此之間亦無仇恨糾紛，衡情，戊○○、嚴巳梁當無設
    詞誣陷被告、故入被告於罪之理。至證人即警員丁○○、甲○○、丙○○固證稱
    「被告當時心神不太穩定，精神不太好，一直蹲在地上，我們問他是否搶奪，他
    都說不清楚」等語（見本院九十年一月十七日訊問筆錄），且經本院將被告經警
    逮獲時所採之尿液送請高雄醫學大學附設中和紀念醫院以免疫分析法做初步篩檢
    ，再以ＧＣ－ＭＳ（氣體層析質譜儀分析法）做確認後之檢驗結果，呈現安非他
    命陽性反應及乙醇（酒精）、樂汝靜陰性反應，此有該院九十一年三月十八日編
    號00000000號檢驗結果報告單一紙在卷可憑（見本院審理卷），均僅能
    證明被告當時心神不太穩定，精神不太好，尚無法據此認定被告有心神喪失或精
    神耗弱之情形。綜上所述各情，本件事證已臻明確，被告所辯係為圖飾卸責之詞
    ，尚難採信，其犯行洵堪認定。
二、核被告所為，係犯刑法第三百四十六條第一項、第三項恐嚇取財未遂罪及刑法第
    三百二十五條第一項之搶奪罪。被告上開恐嚇取財之行為僅止於未遂，應依刑法
    第二十六條前段之規定減輕其刑。其所犯上開二罪，犯意各別，行為互殊，犯罪
    構成要件不同，應予分別論處。被告曾於八十四年間因違反麻醉藥品管理條例案
    件，經本院判處有期徒刑五月，如易科罰金以（銀元）三百元折算一日，於八十
    四年七月三日確定，於八十四年七月十七日易科罰金執行完畢，業據其供明並有
    臺灣高雄地方法院檢察署刑案資料查註記錄表、臺灣高等法院被告全國前案紀錄
    表在卷可憑，其於執行完畢後五年以內再犯有期徒刑以上之本罪，為累犯，應依
    刑法第四十七條之規定加重其刑。被告同時有依法應加重及減輕之事由，應依刑
    法第七十一條第一項之規定先加重後減輕之。審酌被告智識程度為國中畢業，一
    時失慮，致罹刑章，其所搶得之一萬八千五百元業經被害人戊○○領回，被告未
    有實際利得，及其犯罪之動機、目的、所生之危害、犯後態度尚稱良好，被害人
    戊○○業於八十九年十月七日因病死亡，被害人戊○○之子嚴巳梁業與被告達成
    和解，表示不再追究被告之刑事責任，有和解書一紙在卷可稽等一切情狀，爰分
    別從輕量處如主文所示之刑，並定其應執行之刑。
據上論斷，應依刑事訴訟法第二百九十九條第一項前段，刑法第三百二十五條第一項
、第三百四十六條第一項、第三項、第二十六條前段、第四十七條、第七十一條第一
項、第五十一條第五款，罰金罰鍰提高標準條例第一條前段，判決如主文。
中      華      民      國    九十一    年      四      月    三  十    日
                                          臺灣高雄地方法院刑事第三庭
                                              法  官  孫  啟  強
右正本證明與原本無異。
如不服本判決，應於判決送達後十日內，向本院提出上訴狀。
                                              書記官  盧  雅  婷
中      華      民      國    九十一    年      四      月    三  十    日
刑法第三百二十五條第一項：
意圖為自己或第三人不法之所有，而搶奪他人之動產者，處六月以上五年以下有期徒
刑。
刑法第三百四十六條第一項、第三項：
意圖為自己或第三人不法之所有，以恐嚇使人將本人或第三人之物交付者，處六月以
上五年以下有期徒刑，得併科一千元以下罰金。
前二項之未遂犯，罰之。
